臺灣士林地方法院刑事判決　　　　　　　 93年度重訴字第9號
公　訴　人　臺灣士林地方法院檢察署檢察官
被　　　告　丁○○
選任辯護人　吳義雄律師
上列被告因違反槍砲彈藥刀械管制條例等案件，經檢察官提起公
訴（92年度偵字第4729號、6447號），本院判決如下：
    主  文
丁○○共同未經許可，持有可發射子彈具有殺傷力之改造手槍，
累犯，處有期徒刑參年陸月，併科罰金新台幣貳拾萬元。罰金如
易服勞役，以罰金總額與陸個月之日數比例折算。
扣案之90改造手槍壹支（槍枝管制編號0000000000，銀色，仿
SIGSAUER 廠 製）、小90改造手槍壹支（槍枝管制編號
0000000000，黑色，仿BERETTA 廠製），均沒收。
    事  實
一、丁○○素行不佳，曾於民國84年間因違反麻醉藥品管理條例
    案件，經本院判處有期徒刑8 月確定，於85年11月5 日執行
    完畢；又曾於85年間因違反麻醉藥品管理條例案件，經臺灣
    高等法院判處有期徒刑10月確定，於88年2 月27日執行完畢
    ；又曾於87年間因違反槍砲彈藥刀械管制條例案件，經臺灣
    高等法院判處有期徒刑8 月，上訴最高法院後駁回上訴確定
    ，接續前案執行，於88年5 月間假釋，88年10月3 日假釋期
    滿，所餘刑期未經撤銷，其未執行之刑，即以已執行論；又
    於90年間，因違反毒品危害防制條例案件，經本院判處有期
    徒刑10月確定，於92年3 月1 日縮刑期滿執行完畢。
二、緣辛○○（綽號和尚，業經本院通緝，另行審結）與戊○○
    （綽號金城）有新台幣15萬元之債務糾紛，辛○○於92年5
    月12日凌晨1 時許，在臺北市士林區○○○路○ 段106 巷口
    巧遇戊○○，遂向戊○○催討，但沒有結果，雙方遂各自離
    去。戊○○另與友人湯申忠、乙○○等人到臺北市○○區○○路696 號5 樓「星園餐廳」喝酒唱歌。辛○○因多次向戊○○催討未果，心有不甘，得知戊○○將到星園餐廳，辛○○竟與丁○○及綽號「阿盧」之成年男子共同基於未經許可
    持有改造手槍、子彈及恐嚇之犯意聯絡，於同日凌晨1 時40
    分許，由辛○○及阿盧分別持具有殺傷力之90改造手槍乙支
    （槍枝管制編號0000000000，銀色，仿SIG SAUER 廠製）、
    不詳型式口徑為9MM 具有殺傷力之改造手槍乙支（上開2 支
    改造手槍含子彈3 顆），丁○○持有小九０改造手槍乙支（
    槍枝管制編號0000000000，黑色，仿BERETTA 廠製）及子彈
    4 顆，共同前往星園餐廳找戊○○，抵達後，辛○○先與「
    阿盧」及丁○○在另一包廂內喝酒唱歌，期間戊○○尚至辛○○之包廂內敬酒，辛○○仍向戊○○索債未果，辛○○氣
    憤難消，迄同日凌晨3 時許，丁○○與辛○○及綽號「阿盧
    」3 人即持槍進入戊○○的鳳梨廳包廂內找戊○○理論，進
    入後，辛○○先向戊○○詢問債務如何處理，惟戊○○不予
    回應，引起辛○○不滿，辛○○便舉槍朝天花板開槍，致戊○○與湯申忠等人心生畏懼，致生危害於其等安全，湯申忠
    即驅前搶辛○○的手槍，戊○○見狀就將湯申忠拉至其右手
    邊，湯申忠即與丁○○搶槍，拉扯間，丁○○應注意且能注
    意手槍在拉扯間隨時可能走火擊發，竟未注意，仍繼續與湯
    申忠拉扯，致其所持之手槍先後擊發子彈，1 顆擊中餐桌，
    1 顆則擊中湯申忠頭部，湯申忠中槍倒地後，辛○○與丁○○及「阿盧」隨即逃逸，丁○○於逃逸時不慎掉落2 顆子彈
    （即編號3 、4 ，均經實際試射）。嗣經在場人員報警後，
    始於同年5 月12日中午12時許，在臺北縣新莊市○○路13號
    「皇朝旅館」查獲辛○○，並起出具有殺傷力之90改造手槍
    乙支（槍枝管制編號0000000000，銀色，仿SIG SAUER 廠製
    ）、小90改造手槍乙支（槍枝管制編號000000 0000 ，黑色
    ，仿BERETTA 廠製）及子彈2 顆（均經試射）。而湯申忠經
    送醫急救後，仍於同年5 月21日上午5 時20分許，因近距離
    盲管式頭部槍創致神經性休克併發支氣管肺泡炎敗血性死亡
    （丁○○涉犯過失致死之犯行未據起訴）。另於同年6 月17
    日晚上7 時30分許，在臺北市○○區○○街181 號3 樓將丁○○拘提到案，始循線查悉上情。
三、案經湯申忠配偶庚○○告訴及臺北市政府警察局士林分局報
    請臺灣士林地方法院檢察署檢察官偵查及自動檢舉偵查起訴
    。
    理  由
一、訊據被告丁○○矢口否認犯有前開持有槍、彈及恐嚇之犯行
    ，辯稱：伊當天凌晨2 時30分許即先走了，事發當時伊未在
    場云云。辯護人則以：扣案之兩把改造手槍是否即案發時在
    現場之槍枝，已有可疑，且公訴人亦認為現場有被清理過，
    是無法證明扣案的這兩把槍與案發現場的兩把槍是相同的，
    另證人戊○○的證詞前後矛盾，且餐廳裡面的證人也不只有
    戊○○而已，還有證人甲○○等人，證人甲○○的證詞前後
    一致都說槍擊時沒有看到被告丁○○，且被害人湯申忠的朋
    友乙○○也說從頭到尾都未見過被告丁○○，乙○○應該不
    會讓兇手宵遙法外才對，由種種人證及物證來看，並無任何
    證據可以認定被告丁○○有罪，請為被告丁○○無罪之判決
    等語。經查：
（一）被告丁○○與辛○○、「阿盧」等人如何於上揭時、地共
      同持3把槍至前開星園餐廳之鳳梨廳包廂內找戊○○理論
      ，其間因辛○○向戊○○催討債務未果，被告丁○○等3
      人即分持前開槍、彈開槍射擊，在場之人聞槍聲，乃心生
      畏懼，其中湯申忠與丁○○搶槍時，丁○○不慎槍枝走火
      以致其手槍擊發子彈，擊中湯申忠頭部受傷等情，業據證
      人戊○○於本院審理時證稱：「他們3個人（指丁○○、
      辛○○及阿盧）衝進來，手上都拿槍」、「辛○○他們進
      來時，槍是朝著人說不要動」、「我開口跟辛○○說話時
      ，丁○○已經走到我的右手邊，辛○○站在我的左手邊，
      湯申忠的人在我與辛○○的中間，另外一個拿槍的人是站
      在門口那邊，之後，丁○○在我面前，我用左手把他的槍
      撥開，在我指著辛○○時，湯申忠和我的朋友尤魚睹住辛○○要去搶那枝槍。我怕他們在搶槍時會失手，我一直喊
      放手，我就拉湯申忠，一拉就拉到我的右手邊，我是在瞬
      間聽到呯一聲，湯申忠就倒下去，我就對丁○○講，你還
      不趕快走，阿盧看到這種情形，他就跳到桌子對面的椅子
      上，然後拿著槍朝著前方說不要動，我向阿盧說，你在幹
      什麼，在一剎那間，我就把湯申忠翻過來，然後趕快叫救
      護車」、「那三個人在搶槍，我就把湯申忠一拉，拉到我
      的右邊，他就與丁○○搶槍，丁○○有跟他講說你不要過
      來。後來，丁○○的槍就打到湯申忠」、「湯申忠倒下的
      那一聲是從我的右邊傳來的，我那時的右邊是丁○○」、
      「丁○○的槍打到湯申忠時，丁○○距離湯申忠非常的近
      ，湯申忠先倒下去後，阿盧才跳到對面椅子上」等語綦詳
      （見本院93年12月28日審理筆錄），核與證人甲○○、乙○○及證人即同案之被告辛○○於本院審理時就被告辛○○亦有持槍進入前開包廂，之後發生槍擊等情節，此部分
      大致相符（證人甲○○、乙○○及證人即同案之被告辛○○就被告丁○○是否有持槍進入前開包廂之證詞，與事實
      不符，核非可採，此部分詳如後述），並有新光吳火獅紀
      念醫院診斷證明書乙份，證明死者湯申忠腦部受槍傷等事
      實，且有台灣士林地方法院檢察署92年5月21日勘驗筆錄
      、相驗屍體證明書3份、該署驗斷書1份，及法務部法醫研
      究所92年6月27日法醫理字第0920001981號函所附之（92
      ）法醫所醫鑑定第0733號鑑定書在卷可稽，而依該鑑定書
      所示：(1)載明死者湯申忠部中彈，其入口徑1.5 公分橢圓
      形（下緣有磨擦痕），位於頭頂下16公分、右前耳處，彈
      徑為：由右往左，由下往上，由前往後，約30度左右。(2)
      載明死者湯申忠係因近距離盲管式頭部槍創致神經性休克
      併發支氣管肺泡肺炎敗血性死亡。依前開死者湯申忠之槍
      傷其彈徑之走向係由右往左，由下往上，由前往後，約30
      度左右，且又係近距離槍傷等情以觀，顯然湯申忠係在一
      定之近距離受到槍擊，且該槍傷係從其右邊而來等情，核
      與證人戊○○所述湯申忠所受槍擊之情形相符。且依警方
      於現場鳳梨園之包廂內天花板上發現有1 彈著點、於該包
      廂之圓桌面邊緣亦發現彈孔1 處、於死者湯申忠顱內取出
      彈頭1 顆，射擊方向係從右側進入等情，有臺北市政府警
      察局士林分局現場勘察報告書及彈道補充說明書在卷可佐
      ，依上開現場情形據以研判案發現場至少擊發3 槍，分別
      朝上、朝下、朝死者等情，亦有台北市政府警察局93年3
      月25日北市警鑑字第09334136800 號函附之前揭彈道補充
      說明書附卷可稽，並經證人即負責本案之市警局鑑識中心
      人員己○○於本院審理時到庭證述綦詳（見本院93年11月
      2 日筆錄），足見本案槍擊情形，應係擊發3 槍，與證人
      戊○○於本院審理時所證述之槍擊情節大致均屬相符。
（二）此外復有扣案之90改造手槍乙支（槍枝管制編號00000000
      00，銀色，仿SIG SAUER廠製）、小90改造手槍乙支（槍
      枝管制編號0000000000，黑色，仿BERETTA廠製）及子彈4
      顆（其中2顆係由現場扣得，另2顆係自辛○○處扣得）可
      佐，而上開槍、彈經送請內政部警政署刑事警察局鑑驗結
      果，扣案之90銀色手槍，認係仿SIG SAUER廠半自動手槍
      製造之玩具手槍換裝土造金屬槍管而成之改造手槍，機械
      性能良好，可擊發適用子彈，認具殺傷力；扣案之小90黑
      色手槍，認係由仿BERETTA廠84型半自動手槍製造之玩具
      手槍換裝土造金屬槍管而成之改造手槍，機械性能良好，
      可擊發適用子彈，認具殺傷力；現場採得之編號3、4子彈
      （在一樓電梯口，南側及北側地面拾得），認均係0.38
      吋之制式子彈，其彈底「具撞擊痕跡」，均經實際試射，
      可擊發，認均具殺傷力；自被告辛○○所扣得之子彈2顆
      ，1顆為口徑9MM制式子彈，1顆為口徑0.38吋制式子彈，
      均具殺傷力等情，有內政部警政署刑事警察局92年7月17
      日刑鑑字第0920097198號及92年7月21日刑鑑字第09200
      90298號槍彈鑑定書各乙份在卷可稽。且警員於現場採得
      之編號2 （在案發現場696 號門口地面拾得）彈殼，係已
      擊發口徑0.38吋之制式彈殼，該編號2 彈殼，經與槍枝管
      制編號0000000000（小90手槍，黑色）槍枝後座膛壁之矽
      膠鑄模比對結果，其撞針孔紋痕相吻合，認係由該槍枝所
      擊發，亦有前開鑑定書在卷可證，足認前開小90改造手槍
      確有於92年5 月12日持至前揭槍擊現場。
（三）被告丁○○雖辯稱：伊當天凌晨2時30分許即先走了，事
      發當時伊未在場云云。然查，被告辛○○當天係因向戊○○索債未果，而與戊○○有口角爭執等情，業據證人即同
      案被告辛○○於本院審理時證稱：「戊○○及他的一些朋
      友，他們是過來敬酒。我有跟他要債，但他口氣很差，不
      太想理我」、「這一段過程丁○○均在場」、「丁○○那
      時有聽到我與陳聰澓對談內容」等語（見本院93年8月31
      日審理筆錄），且被告丁○○亦自承：伊當天係與辛○○
      至該餐廳喝酒，當天陳聰澓有來包廂敬酒，看辛○○與戊○○的表情不是談得很愉快，陳聰澓當時有向辛○○講說
      你把票拿來，我再跟你談，辛○○聽完是有生氣等語（見
      本院94年7月19日審理筆錄），足見被告辛○○當天向戊○○要債未果，盛怒未消而與戊○○有口角爭執之情形，
      堪以認定。而被告丁○○自承其和辛○○是認識5年的朋
      友，當天又係一起至該地喝酒（見同上審理筆錄），竟然
      在見到被告辛○○與人有所爭執後，留辛○○一人在包廂
      內，獨自先行離去，所辯顯與常情有違，難以採信。且由
      辛○○所證稱其在去餐廳之前，就先遇到戊○○，向其要
      債未果，才回家取槍，其後再與丁○○至餐廳等情以觀（
      見同上94年7月19日理筆錄），堪認被告丁○○就被告辛○○至該餐廳喝酒，主要係要向戊○○要債，應係事前知
      之甚詳，是以其與辛○○、「阿盧」共同攜槍前往，以恫
      嚇戊○○還錢，應可認定，足見其與辛○○等人有共同持
      槍、彈前往之犯意聯絡甚明。
（四）又辯護人雖以證人甲○○、乙○○均一致證稱：於槍擊時
      沒有看到被告丁○○在場等情，係屬對被告丁○○有利之
      證據為辯護。惟查，本件案發之槍擊現場係在前址5 樓「
      星園餐廳」之鳳梨廳包廂內乙節，業據證人甲○○、乙○○、戊○○於本院審理時；證人謝志宏、丙○○於偵查時
      證述在卷，且有於該包廂內地面所採得之編號47、48子彈
      頭碎片（均係彈頭之鉛心碎片）（見偵查卷附台北市政府
      警察局之槍擊案現場勘察報告書）可資佐證，足認槍擊現
      場應係在前開包廂內，至為明確。然警員事後卻於該址之
      1 樓電梯口南側及北側地面拾得編號3 、4 之子彈2 顆（
      均係0.38吋之制式子彈）；於該址696 號門口地面拾得編
      號2 已擊發之彈殼（係已擊發口徑0.38吋之制式彈殼）；
      於該址696 號電梯內地上採得編號5 之彈殼（係已擊發口
      徑9MM 之制式彈殼）；且現場包廂內已遭清理過，天花板
      亦遭更換過等情，有臺北市政府警察局士林分局現場勘察
      報告書及照片在卷可佐，且經證人己○○於本院審理時到
      庭結證在卷（見本院93年11月2 日審理筆錄），足見案發
      現場事後已被清理過，彈殼及子彈更被移動到樓下，堪以
      認定。而證人甲○○雖證稱其僅該餐廳之股東之一，當時
      共有10個股東云云，然查被告丁○○於本院審理時自承：
      其當天與辛○○到該餐廳喝酒是捧甲○○的場等語（見本
      院93年8 月31日審理筆錄），其後又自承：「（問：這樣
      子你還讓他一個人在包廂內，不怕陳聰澓與辛○○起衝突
      ﹖）那家餐廳老闆甲○○大家都認識，我想應該沒事」等
      語（見本院94年7 月19日審理筆錄），且參以證人甲○○
      於案發當天在現場招呼客人，打理現場賓客以觀，其應非
      僅係單純小股東，顯見被告丁○○陳稱甲○○為該餐廳之
      老板等情，應信而有徵。再佐以證人戊○○於本院審理時
      結證稱：「當時伊在派出所所講的內容是不實在的（按：
      卷內並無派出所警詢筆錄）。當時伊希望湯申忠能活下來
      ，這家店才開幕第2 天，伊想說不要把這家店給牽扯下去
      」、「（檢察官問：你在社子派出所有提到槍的事情﹖）
      我在樓下等救護車時，與阿義商量，希望這家店能夠經營
      下去，所以才講說湯申忠先離開再到樓下才受傷的，那時
      ，我是不想把餐廳牽扯下去」、「據我知道的，店家的人
      有把現場、電梯處理過，因為那時我們決定說把現場的案
      發地設定在樓下」、「（問：你剛才說我們把案發現場設
      定在樓下，你說的我們是誰﹖我、阿義（即乙○○）、甲○○」、「（問：有經過你們三個人的討論﹖）我是有這
      個共識及默契，但沒有討論。因為我們想讓這家店繼續做
      下去」（見本院93年12月28日審理筆錄）等語，顯見案發
      後，現場確被清理過，而甲○○為店內老板，自難對此諉
      為不知，且依前開證據所示，該店家事後之清理現場，應
      係受甲○○之指示甚明，益見甲○○與乙○○等人係基於
      讓餐廳能繼續營業等原因，而為不實或迴避案情之陳述，
      是證人甲○○、乙○○之證詞並非全然實在，其等證稱：
      沒有看到被告丁○○在場等情，應係迴護被告丁○○之詞
      ，自難採為對被告丁○○有利之證據。又證人乙○○與湯
      申忠於案發當天係第1 次見面等情，業據證人乙○○於本
      院審理時結證在卷（見本院94年5 月31日審理筆錄），是
      以其與湯申忠並非熟識之人，辯護人以乙○○係湯申忠之
      朋友，應不會讓丁○○宵遙法外才對，而認證人乙○○之
      證詞可採云云，自非有據，且與前開事實不符。況查，證
      人乙○○、甲○○於警詢、偵查及本院審理時，雖一再證
      稱案發當時有看到被告辛○○拿兩把槍，並未看到丁○○
      云云，證人即同案被告辛○○亦同為證稱。然查，依現場
      之扣案證物以觀，現場所採得之編號5 彈殼，係已擊發口
      徑9MM 之制式彈殼，該彈殼經與扣案之90改造手槍（槍枝
      管制編號000000 0000 ，銀色，仿SIGSAUER廠製）及小90
      改造手槍（槍枝管制編號0000000000，黑色，仿BERETTA
      廠製）之槍枝後座膛壁之矽膠鑄模比對結果，其彈底特徵
      紋痕「不相吻合」等情，有前開內政部警政署刑事警察局
      92年7 月21日刑鑑字第09200 90298 號槍彈鑑定書及臺北
      市政府警察局士林分局彈道補充說明書各乙份在卷可稽，
      顯見案發當時確有3 把槍出現在現場，而被告辛○○僅提
      出扣案之兩把槍，顯然尚有1 把口徑為9MM 之涉案槍枝在
      場，但未查獲。足見證人乙○○、甲○○、辛○○所為前
      開證述，已與事實不符，已非可採。況若被告辛○○1 人
      持有2 把槍，被告辛○○亦自承湯申忠等人有與伊拉扯搶
      槍，其何以能從容擊發3 發子彈？且扣案之兩把槍又如何
      能擊發編號5 之彈殼？在在足證前開證人甲○○、乙○○
      、辛○○就前開證稱現場僅辛○○持有兩把槍云云，與事
      實不相符合，自難就此執為有利於被告丁○○之證據。
（五）再證人戊○○於警詢及偵查時之證詞雖與本院審理時有部
      分歧異，然之所以會有部分歧異，已據證人戊○○於本院
      審理時結證稱：「我在檢察署時的陳述是實在的，但有所
      保留，就「阿盧」的部分，我在警、偵訊時都沒有提到這
      個人，我現在講出來是因為，經過1 年多，我內心很爭扎
      ，之後我與湯申忠的老婆了解到他老婆與辛○○處理這件
      事的過程，我很感慨，所以才決定依良知說出」、「（問
      ：你之前有所保留是因為要保護星園餐廳，現在沒有疑慮
      ﹖）是。我想我與丁○○有親戚關係，我也想要保護丁○○」等語（見本院93年12月28日審理筆錄），且依現場之
      扣案證物以觀，現場所採得之編號5 彈殼，係未經查獲之
      口徑為9MM 之槍枝，案發當時確有3 把槍在現場等情，業
      如前述，核與證人戊○○於本院審理所為證稱：當天丁○○、辛○○及「阿盧」3 人持3 把槍到現場等情節相吻合
      ，是證人戊○○於本院審理時之證詞與事實相符，堪以採
      信。
    綜上而論，被告丁○○前開所辯，係卸責之詞，顯然不足採
    信。本件事證明確，被告丁○○犯行洵堪認定。
二、查本件改造手槍、子彈，分別屬於槍砲彈藥刀械管制條例第
    4 條第1 項第1 、2 款所稱之槍砲及彈藥，被告丁○○未經
    許可，與辛○○、「阿盧」等人共同持前揭改造手槍3 枝及
    子彈至星園餐廳開槍之行為，核係犯90年11月14日修正公布
    之槍砲彈藥刀械管制條例第11條第4 項之未經許可，持有可
    發射子彈具有殺傷力之改造手槍罪、同條例第12條第4 項之
    未經許可持有子彈罪，及刑法第305 條之恐嚇罪。按被告丁○○行為後，槍砲彈藥刀械管制條例業經總統於94年1 月26
    日以華總一義字第09400010101 號令修正公布，並自94年1
    月28日生效施行，原條例第8 條與第10條、第11條合併修正
    移列為修正條文第8 條，原條例第10、11條刪除；修正前槍
    砲彈藥刀械管制條例第11條第4 項之未經許可持有可發射子
    彈具有殺傷力之各式槍砲罪，移至新法第8 條第4 項，除將
    舊法規定之「槍砲」修正為「槍枝」外，修正前之法定刑為
    1 年以上7 年以下有期徒刑，併科新臺幣7 百萬元以下罰金
    ，修正後槍砲彈藥刀械管制條例第8 條第4 項係規定：「未
    經許可持有第4 條第1 項第1 款所定其他可發射金屬或子彈
    具有殺傷力之各式槍枝者，處3 年以上10年以下有期徒刑，
    併科新臺幣700 萬元以下罰金」，比較新舊法結果，以修正
    前之舊法對於被告較為有利，自應依刑法第2 條第1 項但書
    之規定，適用修正前即90年11月14日修正公布之槍砲彈藥刀
    械管制條例第11條第4 項之規定處斷。復按所謂恐嚇，凡一
    切之言語、舉動足以使他人生畏懼心者，均包含在內（最高
    法院22年上字第1310號判例參照），被告丁○○夥同友人辛○○、「阿盧」等人共同攜帶槍彈前往上址開槍，自應成立
    恐嚇犯行。被告丁○○與辛○○、「阿盧」等人就前開未經
    許可持有改造手槍、子彈，及恐嚇等罪名間，均有犯意聯絡
    及行為分擔，應論以共同正犯，又被告丁○○係以一行為同
    時未經許可持有改造手槍、及子彈而觸犯2 罪名，應依想像
    競合犯之規定，從一重論以未經許可持有改造手槍罪。被告
    丁○○以開槍行為恐嚇多數人，亦為想像競合犯，亦從一重
    處斷。被告所犯未經許可持有改造手槍罪及恐嚇罪，有方法
    行為與目的行為之牽連關係，應從一重之未經許可持有改造
    手槍罪處斷。又查被告丁○○有事實欄所載之犯罪科刑執行
    情形，有台灣高等法院被告全國前案紀錄表在卷可稽，其於
    5 年內再犯有期徒刑以上之本罪，應依刑法第47條規定論以
    累犯，並加重其刑。爰審酌被告丁○○前已有違反槍砲彈藥
    刀械管制條例案件之前科，素行並非良好，因幫友人要債，
    竟糾眾持有具殺傷力之改造手槍及子彈，並開槍滋事，危害
    治安，及他人生命財產安全，犯後亦未能知所悔悟等一切情
    狀，量處如主文所示之刑，併就罰金部分諭知易服勞役之折
    算標準。至扣案之之90改造手槍乙支（槍枝管制編號0000
    0000 00 ，銀色，仿SIGSAU ER 廠製）、小90改造手槍乙支
    （槍枝管制編號0000000000，黑色，仿BERETTA 廠製），均
    具殺傷力，有內政部警政署刑事警察局鑑驗書在卷可證，係
    屬違禁物，應依刑法第38條第1 項第1 款宣告沒收。另扣案
    之口徑0.38吋之制式子彈3 顆及口徑9MM 制式子彈1 顆，均
    已試射，已非違禁物，爰不予沒收。至共同被告「阿盧」所
    持有之不詳口徑9MM 改造手槍1 枝，既未經扣案，亦無證據
    證明尚屬存在，衡情應已遭被告「阿盧」湮滅，自不予宣告
    沒收，附此敘明。
三、至被告丁○○就其槍枝走火致湯申忠死亡之事實，涉犯刑法
    第276 條第1 項之過失致死罪嫌部分，未據檢察官起訴，且
    該罪如成立亦與其前開有罪部分應成立數罪併罰關係，並無
    牽連犯之裁判上一罪關係，本院自不得予以審判，應由檢察
    官另行起訴，併此敘明。
四、另證人甲○○涉有刑法第165 條之湮滅刑事證據罪嫌部分，
    亦宜由檢察官偵查處理，附此敘明。
據上論斷，應依刑事訴訟法第299 條第1 項前段，修正前即90年
11月14日修正公布槍砲彈藥刀械管制條例第11條第4 項、第12條
第4 項，刑法第2 條第1 項但書、第11條前段、第28條、第305
條、第55條、第47條、第42條第2 項、第3 項、第38條第1 項第
1款 ，罰金罰鍰提高標準條例第2 條，現行法規所定貨幣單位折
算新臺幣條例第2 條，判決如主文。
本案經檢察官鄭世揚到庭執行職務。
中　　華　　民　　國　　94　　年　　8 　　月　　2 　　日
                  刑事第三庭審判長法  官  李正紀
                                  法  官  吳祚丞
                                  法  官  王俊雄
以上正本證明與原本無異。
如不服本判決應於送達後10日內，向本院提出上訴狀。
                                  書記官  許秋莉
中　　華　　民　　國　　94　　年　　8 　　月　　3 　　日
附錄本案論罪科刑法條全文：
槍砲彈藥刀械管制條例第11條第4 項：
未經許可，製造、販賣或運輸第四條第一項第一款所稱其他可發
射金屬或子彈具有殺傷力之各式槍砲者，處五年以上有期徒刑，
併科新臺幣一千萬元以下罰金。
未經許可，轉讓、出租或出借前項所列槍砲者，處三年以上十年
以下有期徒刑，併科新臺幣七百萬元以下罰金。
意圖供自己或他人犯罪之用，而犯前二項之罪者，處無期徒刑或
七年以上有期徒刑，併科新臺幣一千萬元以下罰金。
未經許可，持有、寄藏或意圖販賣而陳列第一項所列槍砲者，處
一年以上七年以下有期徒刑，併科新臺幣七百萬元以下罰金。
第一項至第三項之未遂犯罰之。
槍砲彈藥刀械管制條例第12條第4 項：
未經許可，製造、販賣或運輸子彈者，處一年以上七年以下有期
徒刑，併科新台幣五百萬元以下罰金。
未經許可，轉讓、出租或出借子彈者，處六月以上五年以下有期
徒刑，併科新台幣三百萬元以下罰金。
意圖供自己或他人犯罪之用，而犯前二項之罪者，處三年以上十
年以下有期徒刑，併科新台幣七百萬元以下罰金。
未經許可，持有、寄藏或意圖販賣而陳列子彈者，處五年以下有
期徒刑，併科新台幣三百萬元以下罰金。
第一項至第三項之未遂犯罰之。
中華民國刑法第305 條：
以加害生命、身體、自由、名譽、財產之事，恐嚇他人致生危害
於安全者，處二年以下有期徒刑、拘役或三百元以下罰金。
